---
title: Algoritma FP-Growth dengan R
author: Syahron Fitrahjon-Institut Teknologi Statistika dan Bisnis Muhammadiyah
date: "`r Sys.Date()`"
output:
  prettydoc::html_pretty:
    theme: cayman
    highlight: github
bibliography: references.bib
---

```{=html}
<style>
body{
text-align: justify}
</style>
```
```{r setup, include=FALSE}
knitr::opts_chunk$set(echo = TRUE)
```

# Algoritma FP-Growrth
FP-Growth adalah algoritma pencarian frequent itemsets yang didapat dari FP-tree dengan menjelajahi tree dari bawah menuju ke atas (Tan, Steinbach, & Kumar, 2004).
FP-Growth adalah salah satu alternatif algoritma yang dapat digunakan untuk menentukan himpunan data yang paling sering muncul (frequent itemset) dalam sebuah kumpulan data (Indah Mulia Sari : 2013).
FP-growth adalah salah satu alternatif algoritma yang dapat digunakan untuk menentukan himpunan data yang paling sering muncul (frequent itemset) dalam sebuah kumpulan data. FP-growth menggunakan pendekatan yang berbeda dari paradigma yang digunakan pada algoritma Apriori (Sensuse, 2012).
FP-Growth adalah algoritma pencarian frequent itemsets yang didapat dari FP-tree (Rama Novta Miraldi, 2014). 
Algoritma FP-Growth merupakan pengembangan dari algoritma Apriori. Sehingga kekurangan dari algoritma Apriori diperbaiki di algoritma FP-Growth. Algoritma ini menenfukan frequent itemset yang berakhkan suffix tertentu dengan menggunakan metode devide and conquer untuk memecah problem menjadi subproblem yang lebih kecil (Han, Kamber, & Pei, Data Mining : Concepts and Techniques, 201I).
Jadi dapat disimpulkan bahwa FP-Growth adalah salah satu algoritma yang digunakan untuk mencari himpunan data yang sering muncul dari sekumpulan data, dengan menggunakan cara pembangktan stuktur data Tree. 


# Tahapan Algoritma FP-Growth

# Eksperimen Algoritma FP-Growth
## Library
```{r}
library(tidyverse)
library(arules)
library(arulesViz)
library(gridExtra)
library(dplyr)
library(readxl)
library(plyr)
library(ggplot2)
library(knitr)
library(lubridate)
library(kableExtra)
library(RColorBrewer)
```



# Referensi