---
title: "FP-Growth"
date: "`r Sys.Date()`"
author: SYahron Fitrahjon-Institut Teknologi Statistika dan Bisnis Muhammadiyah
output:
  rmdformats::downcute:
    self_contained: true
    thumbnails: true
    lightbox: true
    gallery: false
    highlight: tango
bibliography: references.bib
---

```{=html}
<style>
body{
text-align: justify}
</style>
```
```{r setup, include=FALSE}
knitr::opts_chunk$set(echo = TRUE)
```

# PENGERTIAN
FP-Growth adalah algoritma pencarian frequent itemsets yang didapat dari FP-tree (Rama Novta Miraldi, 2014). 
Algoritma FP-Growth merupakan pengembangan dari algoritma Apriori. Sehingga kekurangan dari algoritma Apriori diperbaiki di algoritma FP-Growth. Algoritma ini menenfukan frequent itemset yang berakhkan suffix tertentu dengan menggunakan metode devide and conquer untuk memecah problem menjadi subproblem yang lebih kecil (Han, Kamber, & Pei, Data Mining : Concepts and Techniques, 201I).
Jadi dapat disimpulkan bahwa FP-Growth adalah salah satu algoritma yang digunakan untuk mencari himpunan data yang sering muncul dari sekumpulan data, dengan menggunakan cara pembangktan stuktur data Tree.

# ANALISIS
## Keranjang Pasar
Mengungkap asosiasi antar produk dengan mencari kombinasi produk yang sering terjadi bersamaan dalam transaksi. Ini memungkinkan supermarket untuk mengidentifikasi hubungan antara produk yang dibeli pelanggan untuk berbagai keperluan.

## Data Set Ritel Keranjang Pasar
Proyek ini menganalisis set data keranjang pasar ritel yang disediakan oleh toko supermarket ritel anonim Belgia. Data dikumpulkan selama tiga periode non-berturut-turut. Ini menghasilkan data sekitar 5 bulan. Jumlah total kuitansi yang terkumpul sama dengan 88.162. Selama seluruh periode pengumpulan data, toko supermarket membawa 16.470 SKU unik (Stock Keeping Units). Secara total, 5.133 pelanggan telah membeli setidaknya satu produk di supermarket tersebut selama periode pengumpulan data.

## Tujuan
-Mengelompokkan produk yang muncul bersamaan dalam desain tata letak toko untuk meningkatkan peluang penjualan silang. Untuk tujuan ini, kami akan menggunakan algoritma Apriori, Eclat dan Frequent Pattern untuk mempelajari perilaku pelanggan.

-Menargetkan kampanye pemasaran dengan mengirimkan penawaran promosi kepada pelanggan terkait produk yang mereka beli.

## Algoritma dan Paket
```{r}
library(arules)
library(arulesViz)
```

# TAHAPAN

# REFERENSI